臺灣基隆地方法院刑事判決　　　　　　　 94年度訴字第326號
公　訴　人　臺灣基隆地方法院檢察署檢察官
被　　　告　甲○○　男　35歲.
上列被告因毒品危害防制條例案件，經檢察官提起公訴（94年度
毒偵字第826 號），嗣經本院合議改採簡式審判程序審理，本院
判決如下：
    主  文
甲○○連續施用第一級毒品，處有期徒刑拾壹月，扣案之第一級
毒品海洛因拾壹包（共毛重捌點壹公克）均沒收銷燬之，注射針
筒肆支、藥鏟壹支、橡皮管壹條，均沒收；又連續施用第二級毒
品，處有期徒刑陸月，扣案之第二級毒品安非他命柒包（共毛重
陸點貳伍公克）均沒收銷燬之；應執行有期徒刑壹年伍月，扣案
之第一級毒品海洛因拾壹包（共毛重捌點壹公克）、第二級毒品
安非他命柒包（共毛重陸點貳伍公克）均沒收銷燬之，注射針筒
肆支、藥鏟壹支、橡皮管壹條，均沒收。
    事  實
一、甲○○曾於民國八十八年間因施用第一級毒品案件，經本院
    於八十八年十二月六日以八十八年度毒聲第二一一八號、於
    八十八年十一月五日以八十八年度毒聲第二二六二號裁定送
    勒戒處所觀察、勒戒，經認有繼續施用傾向，而由本院於八
    十九年五月廿九日以八十九年度毒聲字第一０七一號裁定令
    入戒治處所戒治，其於八十九年五月卅一日開始執行戒治，
    至同年十一月二日因本院裁定停止戒治所餘戒治期間付保護
    管束而停止戒治在案，嗣本院又於八十九年十月廿日以八十
    九年度毒聲字第一九三五號裁定撤銷停止戒治，其入戒治所
    服戒治殘期，至九十年十二月廿四日戒治期滿，經臺灣基隆
    地方法院檢察署檢察官於九十一年八月二日以九十一年度戒
    毒偵字第五０號處分不起訴在案。又於九十三年間因施用第
    一級、第二級毒品，經本院於九十三年七月十三日分別判處
    有期徒刑七月、三月，應執行有期徒刑九月，嗣經台灣高等
    法院、最高法院維持確定（現正服該刑）。猶不知悔改，復
    基於施用第一級毒品海洛因、第二級毒品安非他命之概括犯
    意，自九十三年十月下旬起至九十四年三月八日上午止，在
    基隆市大武崙不詳址之租住處，以針筒注射方式施用海洛因
    ，約二、三日施用一次；又自九十三年十一月下旬起至九十
    四年三月八日上午止，在前開同一地點，以鋁箔紙加熱燒烤
    方式施用安非他命，平均一週施用一次。嗣於九十四年三月
    九日十七時許，在基隆市○○區○○路437 巷20之2 號3 樓
    為警緝獲，並扣得第一級毒品海洛因拾壹包（共毛重捌點壹
    公克）、第二級毒品安非他命柒包（共毛重陸點貳伍公克）
    、甲○○所有用以施用海洛因之注射針筒肆支、藥鏟壹支、
    橡皮管壹條。
二、案經內政部警政署鐵路警察局第一警務段報請臺灣基隆地方
    法院檢察署檢察官偵查起訴。
    理  由
一、訊據被告甲○○對於右開事實坦承不諱，被告為警查獲所採
    尿液呈嗎啡、甲基安非他命類陽性反應，此有台灣檢驗科技
    股份有限公司出具之濫用藥物檢驗報告各一紙存卷足參，並
    有為警扣獲之如事實欄一所述海洛因、安非他命及其他施用
    工具足憑佐證，此外，復有臺灣高等法院被告全國前案紀錄
    表一紙存卷足考，本件事證明確，被告係於毒品危害防制條
    例公布施行後，經觀察勒戒、強制戒治完畢，五年內第三犯
    施用毒品罪者，足堪認定。
二、核被告所為，係犯毒品危害防制條例第十條第一項、第二項
    施用第一級、第二級毒品罪。其施用前之持有海洛因、安非
    他命之低度行為應為施用之高度行為所吸收，不另論罪。被
    告前後多次施用第一級、第二級毒品之犯行，各時間緊接，
    所犯各係構成要件相同之罪名，各顯基於概括犯意為之，各
    為連續犯，各以一罪論，並各應依刑法第五十六條之規定，
    加重其刑；公訴人雖僅起訴被告至九十四年三月五日止之施
    用安非他命之犯行，然其餘各次施用安非他命犯行，既與已
    起訴之施用安非他命犯行具連續犯裁判上一罪之關係，自在
    本院得一併審判之範圍內；再公訴人雖起訴被告施用海洛因
    至九十四年三月九日八時許止，然被告於本院供承僅施用至
    同年三月八日上午止，因本件並無其他途徑得以探知該二者
    何者為真，自以被告於本院審理時之供陳為準，公訴人起訴
    之施用期間超過本院認定者，不另為無罪之諭知。被告所犯
    前開二罪，犯意各別、行為互殊、罪名有異，應分論併罰之
    。爰審酌被告已因施用毒品經一次觀察勒戒及強制戒治之處
    分完畢猶犯同罪行、其對毒品顯已具相當之依賴性、其施用
    毒品之頻率及次數、犯罪手段、為警扣獲之毒品數量匪少等
    一切情狀，量處如主文所示之刑，並依刑法第五十一條第五
    款之規定，定其應執行之刑。扣案之第一級毒品海洛因拾壹
    包（共毛重捌點壹公克）、第二級毒品安非他命柒包（共毛
    重陸點貳伍公克），為查獲之毒品，應依毒品危害防制條例
    第十八條第一項前段之規定，宣告沒收銷燬之；扣案之注射
    針筒肆支、藥鏟壹支、橡皮管壹條，為被告所有用以施用海
    洛因之工具，業據其陳述明確，應依刑法第三十八條第一項
    第二款之規定，宣告沒收。
據上論斷，應依刑事訴訟法第二百七十三條之一第一項、第二百
九十九條第一項前段，毒品危害防制條例第十條第一項、第二項
、第十八條第一項前段、第二十三條第二項，刑法第十一條前段
、第五十六條、第五十一條第五款、第三十八條第一項第二款，
判決如主文。
本案經檢察官黃鴻達到庭執行職務
中　　華　　民　　國　　94　　年　　5 　　月　　18　　日
                  刑事第三庭法    官  曾雨明
以上正本證明與原本無異。
對於本件判決如有不服，應於收受送達後10日內，向本院提出上
訴書狀，上訴於臺灣高等法院。
中　　華　　民　　國　　94　　年　　5 　　月　　19　　日
                            書 記 官  王靜敏
附錄法條：
毒品危害防制條例第10條：
施用第 1 級毒品者，處六月以上五年以下有期徒刑。
施用第 2 級毒品者，處三年以下有期徒刑。
